【裁判字號】    95,訴,2810
【裁判日期】    951013
【裁判案由】    毒品危害防制條例
【裁判全文】
臺灣臺中地方法院刑事判決  95年度訴字第2810號
公  訴  人  臺灣臺中地方法院檢察署檢察官
被      告  甲○○
上列被告因違反毒品危害防制條例案件，經檢察官提起公訴（九
十五年度毒偵字第三五九四號、九十五年度毒偵字第四一五八號
），被告於準備程序進行中就被訴事實為有罪之陳述，本院合議
庭裁定由受命法官獨任適用簡式審判程序審理，判決如下：
    主    文
甲○○施用第壹級毒品，累犯，處有期徒刑拾壹月，扣案之海洛
因貳包（含袋重分別為零點陸公克、零點捌公克）均沒收銷
燬之，扣案之注射針筒壹支沒收。
    犯罪事實及理由
一、犯罪事實：甲○○前因施用第一級毒品及第二級毒品案件，
    經臺灣彰化地方法院分別判處有期徒刑九月、五月，並定其
    應執行刑為有期徒刑一年確定，甫於民國（下同）九十三年
    四月二十九日執行完畢。又於九十四年因施用毒品案件，經
    臺灣彰化地方法院以九十四年度訴字第一五九三號刑事判決
    判處有期徒刑十月，臺灣高等法院臺中分院於九十五年五月
    三十日以九十五年度上訴字第一○一二號刑事判決駁回上訴
    確定。其前於九十一年間因首揭毒品案件，經觀察、勒戒後
    ，認有繼續施用毒品之傾向，經臺灣彰化地方法院裁定令入
    戒治處所施以強制戒治，於九十二年四月二十九日執行完畢
    ，並於翌日釋放。詎仍不知戒除毒品，於前案強制戒治執行
    完畢五年內，復基於施用第一級毒品海洛因之犯意，自前案
    判決之翌日（即九十五年五月三十一日）起，至九十五年九
    月三日二十時許止，在彰化市彰化車站，或臺中市○○區○
    ○路四段六七二號九樓之二住處等地，以針筒注射方式，或
    以海洛因摻入香煙吸食之方式，接續施用第一級毒品海洛因
    。嗣先於九十五年七月二十九日二十二時許，在臺中縣烏日
    鄉○○○路二五○之一號前為警盤查而查獲，並自其所駕駛
    自小貨車（牌照號碼ＬＱ－７２５２號）內扣得第一級毒品
    海洛因一包（含袋重○‧六三公克）；復於九十五年九月五
    日二十三時三十分許，在臺中市○○區○○路四段六七二號
    九樓之二為警查獲，並當場扣得第一級毒品海洛因一包（含
    袋重○‧三八公克）及甲○○所有供施用海洛因之注射針筒
    一支。
二、證據名稱：
  (1)被告甲○○於警詢、偵訊及本院審理時之自白。
  (2)詮昕科技股份有限公司濫用藥物尿液檢驗報告一紙（顯示被
    告尿液呈海洛因代謝後之可待因、嗎啡類陽性反應）。
  (3)搜索扣押筆錄、扣押物品目錄表各二件。
  (4)扣案之注射針筒一支。
  (5)臺灣臺中地方法院檢察署刑案資料查註紀錄表、臺灣高等法
    院被告前案紀錄表。
三、核被告甲○○所為，係犯毒品危害防制條例第十條第一項之
    施用第一級毒品罪。被告為施用而持有毒品之低度行為，為
    施用之高度行為所吸收，不另論罪。按施用毒品乃高度成癮
    行為，本質具有反覆性、延續性，故被告長期施用毒品之行
    為，應屬包括一罪。查被告甲○○曾因施用第一級毒品及第
    二級毒品等案件，分別經法院判處有期徒刑九月、五月確定
    ，經裁定應執行刑為有期徒刑一年，於九十三年四月二十九
    日執行完畢，有臺灣臺中地方法院檢察署刑案資料查註紀錄
    表、臺灣高等法院被告前案紀錄表在卷可稽，被告於執行完
    畢後五年內故意再犯本件有期徒刑以上之罪，為累犯，應依
    刑法第四十七條第一項之規定加重其刑。爰審酌被告已有多
    次施用毒品前科，仍不知戒絕，無視於毒品對於自身健康之
    戕害及國家對於杜絕毒品犯罪之禁令，施用毒品之時間頗長
    ，惟其施用毒品止於自傷行為，並未危害他人，犯後尚知坦
    承犯行態度良好等一切情狀，量處如主文所示之刑。扣案之
    二包海洛因（含袋重分別為○‧六三公克、○‧三八公克）
    ，依毒品危害防制條例第十八條第一項規定沒收銷燬之。扣
    案之注射針筒一支係被告所有，為注射海洛因所用，業經被
    告供明在卷，均應依刑法第三十八條第一項第二款之規定宣
    告沒收。
四、公訴意旨另以：被告甲○○另自九十四年七月間起，至九十
    五年五月三十日止，亦有施用海洛因之犯行，因認此部分亦
    構成施用第一級毒品罪云云。惟查被告甲○○於九十四年因
    施用毒品案件，經臺灣彰化地方法院以九十四年度訴字第一
    五九三號刑事判決判處有期徒刑十月，臺灣高等法院臺中分
    院於九十五年五月三十日以九十五年度上訴字第一○一二號
    刑事判決駁回上訴確定，故被告於前案最後事實審即臺灣高
    等法院臺中分院判決之九十五年五月三十日前之施用海洛因
    犯行，應為該案之既判力效力所及。惟公訴人係與前述有罪
    部分，以包括一罪起訴，爰不另為免訴之諭知。
五、依刑事訴訟法第二百七十三條之一第一項、第二百九十九條
    第一項前段、第三百十條之二、第四百五十四條第一項，毒
    品危害防制條例第十條第一項、第十八條第一項前段，刑法
    第十一條、第四十七條第一項、第三十八條第一項第二款，
    判決如主文。
六、如不服本案判決，得自收受送達之日起十日內向本院提出上
    訴狀（須附繕本）。
中    華    民    國    95    年    10    月    13    日
                  刑事第六庭    法  官  林念祖
以上正本證明與原本無異。
                                書記官
中    華    民    國    95    年    10    月    14    日
附錄本案論罪科刑法條全文
毒品危害防制條例第十條第一項：施用第一級毒品者，處六月以
上五年以下有期徒刑。


司法院資訊處製作；財團法人民間司法改革基金會備份。
